tr: P-Tex uygulama yöntemi: Damlama mum; Çift kullanımlı; Tabanca uyumlu çubuk; Diğer
pt-PT: Método de aplicação do P-Tex: Vela de gotejamento; Dupla utilização; Vara compatível com pistola; Outro
ko: 피텍스 도포 방식: 드립 캔들; 이중 용도; 건 호환 로드; 기타
sk-SK: Metóda aplikácie P-Tex: Odkvapkávacia sviečka; Dvojité použitie; Tyčinka pre pištoľ; Iné
pl: Metoda nakładania wosku P-Tex: Metoda kropelkowa (świeca); Podwójne zastosowanie; Pałeczka do pistoletu; Inne
ro-RO: Metodă de aplicare P-Tex: Lumânare prin picurare; Utilizare dublă; Tijă compatibilă cu pistolul; Altele
nl: Aanbrengmethode P-Tex: Druppelkaars; Dubbel gebruik; Pistoolcompatibele staaf; Overige
pt-BR: P-Tex, método de aplicação: Vela de gotejamento; Uso duplo; Bastão compatível com pistola; Outros
cs: Způsob nanášení P-Texu: Kapací svíčka; Dvojí použití; Tyčinka pro tavnou pistoli; Ostatní
bg-BG: Метод за нанасяне на P-Tex: Капкова свещ; С двойна употреба; Пръчка, съвместима с пистолет; Друго
de: P-Tex-Aufbringungsmethode: Tropfkerze; Dual-Use; Pistolenkompatibler Stab; Sonstige
it: Metodo di applicazione del P-Tex: Candela a goccia; Doppio uso; Candeletta compatibile con pistola; Altro
es: Método de aplicación de P-Tex: Vela de goteo; Doble uso; Barra compatible con pistola; Otro
nb: Festemetode for P-tex: Dryppstav; Kombinert bruk; Pistolkompatibel stav; Annet
fi: P-Texin levitysmenetelmä: Tiputettava kynttilä; Kaksikäyttöinen; Pistoolin kanssa yhteensopiva sauva; Muu
vi: Phương pháp phủ P-Tex: Nến nhỏ giọt; Dùng kép; Que tương thích với súng bắn; Khác
zh-CN: P-Tex 应用方法: 滴蜡; 两用; 修补枪专用胶棒; 其他
da: Påføringsmetode for P-Tex: Dryppelys; Dobbelt formål; Pistolkompatibel stang; Andet
sl-SI: Metoda nanašanja P-Texa: Taleča se sveča; Dvojna uporaba; Palica za pištolo za nanašanje; Drugo
zh-TW: P-Tex 應用方式: 滴蠟棒; 雙重用途; 適用熱熔槍的膠條; 其他
ja: P-Tex適用方法: ドリップキャンドル; デュアルユース; ガン対応ロッド; その他
hu: P-Tex felvitelének módja: Csepegtető gyertya; Kettős használatú; Pisztollyal kompatibilis rúd; Egyéb
sv: Metod för applicering av P-Tex: Droppljus; Dubbel användning; Stav för pistol; Övrigt
th: วิธีการใช้งาน P-Tex: เทียนหยด; ใช้งานแบบคู่; แท่งที่ใช้กับปืนยิงได้; อื่นๆ
lt-LT: „P-Tex“ naudojimo būdas: Lašinamas kaip žvakė; Dvejopo naudojimo; Lazdelė pistoletui; Kita
ru: Метод нанесения P-Tex: Ремонтная свеча (капельная); Двойного назначения; Стержень для пистолета; Другое
hr-HR: Način nanošenja P-Texa: Svijeća za kapanje; Dvostruka namjena; Štapić za pištolj; Ostalo
fr: Méthode d'application du P-Tex: Bougie à fondre; Double usage; Bâtonnet compatible pistolet; Autre
el: Μέθοδος εφαρμογής P-Tex: Κερί σταξίματος; Διπλής χρήσης; Ράβδος συμβατή με πιστόλι; Άλλο
en: P-Tex application method: Drip candle; Dual-use; Gun-compatible rod; Other